臺灣高等法院臺中分院刑事判決　　　　　　　　　　　　九十三年度軍上字第五號
　　上　訴　人
　　即　被　告　甲○○
右上訴人因違反職役職責案件，不服國防部高等軍事法院高雄分院九十二年度高判字
第一五三號，中華民國九十二年十二月十二日第二審判決（起訴案號：國防部南部地
方軍事法院檢察署九十二年平訴二字第四六六號、國防部中部地方軍事法院檢察署九
十二年中偵字第二一八號），提起上訴，本院判決如左：
    主      文
上訴駁回。
    事實及理由
一、按被告不服高等軍事法院宣告有期徒刑之上訴判決者，得以判決違背法令為理由
    ，向高等法院提起上訴，軍事審判法第一百八十一條第五項參照，是以向高等法
    院提出上訴，應以原判決違背法令為理由，屬法定要件，又判決不適用法則或適
    用不當為違背法令，同法第一百九十六條參照。
二、經查：上訴人即被告甲○○係陸軍摩步第二○○旅砲兵營營部運有線電下士班長
    （民國八十八年六月十六日入伍，於九十年二月二十三日退伍，復於九十一年九
    月一日回役入營，陸軍通信學校無線電作業班第十期結訓，志願役），緣於九十
    二年五月間因咳嗽怕感染嚴重急性呼吸道症候群（俗稱SARS），向該管上尉連長
    張躍瀛請假未獲准，並遭受連長指責而心生不滿，乃於同年月十九日二十時許，
    自台灣駐地不假離營，離去職役在外，迄九十二年六月十二日十四時許，始由家
    人陪同返營投案，案經該管移送國防部中部地方軍事法院檢察署軍事檢察署偵結
    起訴（被告未羈押），移由國防部中部地方軍事法院審理；於該院審理期間，被
    告復以母親生病，欲幫忙家務為由，竟另行起意，於九十二年七月三日十四時許
    ，意圖長期脫免職役，又自台灣駐地不假離營，棄職役潛逃在外，迄九十二年七
    月二十八日十五時二十分許，在家中為嘉義縣警察局中埔分局員警緝獲等情。被
    告除辯稱：第二次未有長期脫免職役之意圖等語外，就其餘右揭事實，均於軍事
    法院坦承不諱，惟查：被告已於調查中自承，其於逃亡期間因心生畏懼，所以不
    想回部隊，又被告離去職役後為警緝獲，是被告有長期脫免職役之意圖甚明，所
    辯不足採信，本件被告二次違反職役之犯行，事證明確，業經原審法院認定明確
    ，原審法院分別依據陸海空軍刑法第四十條第一項無故離去職役逾六日，判處有
    期徒五月，併諭知易科罰金之折算標準，及依同法第三十九條第一項意圖長期脫
    免職役而離去職役，判處有期徒七月，並定其應執行之刑十月，並無何認事不憑
    證據或適用法則不當之違誤，上訴意旨主張：其逃亡原因係為母親生病，正值農
    忙期間，欲返家幫忙工作及部隊未發放當月薪餉，致經濟困難云云，核與法律所
    規定得提起本案上訴之要件不符，其上訴違背法律上程式，應予駁回。
三、據上論斷，應依軍事審判法第二百零六條第一項、刑事訴訟法第三百九十五條，
    判決如主文。
中     華     民     國     九十三     年      二      月      六       日
                                   臺灣高等法院臺中分院刑事第十一庭
                                         　審判長法　官  李  璋  鵬
                                                 法　官  胡  森  田
                                               　法　官  蕭  錦  鍾
右正本證明與原本無異。
不得再上訴。
                                                 書記官  蘇  昭  文
中     華     民     國     九十三     年      二      月      六       日
                                                              　　　　　Ｆ
